臺灣桃園地方法院刑事判決　　　　　　　　　　　　　九十三年度訴字第一七四號
　　公　訴　人　臺灣桃園地方法院檢察署檢察官
　　被　　　告　甲○○
右列被告因違反毒品危害防制條例案件，經檢察官提起公訴（九十二年度毒偵字第三
五一八號），本院改依簡式審判程序審理，茲判決如左：
    主  文
甲○○連續施用第一級毒品，處有期徒刑柒月。扣案海洛因與安非他命混合粉末壹小
包（淨重零點參公克，包裝重零點貳肆公克）沒收銷燬。
    事  實
一、甲○○前於民國九十二年間因施用毒品案件，經本院於九十二年一月二十六日以
    九十二年毒聲字第二○五號裁定觀察勒戒後，認無繼續施用毒品之傾向，於九十
    二年二月十八日執行完畢，次日（即十九日）釋放，並由臺灣桃園地方法院檢察
    署檢察官於九十二年二月十九日以九十二年毒偵字第三八五號為不起訴處分確定
    。又基於施用第一級毒品海洛因及第二級毒品安非他命之概括犯意，自民國九十
    二年六月底至同年十一月十六日期間，在桃園縣龍潭鄉○○村○○路一一七巷七
    號住處，或將海洛因與安非他命粉末摻水以針筒注射，或將該等粉末混入香煙中
    吸用，平均二個星期施用一次。嗣於九十二年十一月十七日下午一時三十分，遭
    桃園縣警察局平鎮分局警員據報於前述地點查獲，當場扣得海洛因與安非他命混
    合粉末一小包（淨重零點三公克，包裝重零點二四公克），並於同日採集甲○○
    之尿液送驗而發覺前述事實。
二、案經桃園縣政府警察局平鎮分局報請臺灣桃園地方法院檢察署檢察官偵查起訴。
    理  由
一、認定犯罪事實所憑的證據及理由
（一）被告甲○○於偵查中及本院審理時之自白。
（二）被告於九十二年十一月十七日遭查獲時，由警員採集尿液（編號Ｆ三五二號）
      送桃園縣衛生局檢驗結果，安非他命及嗎啡分析均呈陽性反應，有桃園縣衛生
      局不法藥物尿液檢定書一份可參；扣案粉末一小包（淨重零點三公克，包裝重
      零點二四公克）亦經法務部調查局鑑定確屬第一級毒品海洛因與第二級毒品安
      非他命之混合粉末，有該局九十二年十二月十六日調科壹字第○八○○○七○
      九九號鑑定通知書一份可證，並有照片一張為憑，足證被告確有施用第一級毒
      品海洛因及第二級毒品安非他命之行為，已足以擔保被告自白之真實性。
（三）甲○○於九十二年間因施用毒品案件，經本院於九十二年一月二十六日以九十
      二年毒聲字第二○五號裁定觀察勒戒後，認無繼續施用毒品之傾向，於九十二
      年二月十八日執行完畢，次日（即十九日）釋放，並由臺灣桃園地方法院檢察
      署檢察官於九十二年二月十九日以九十二年毒偵字第三八五號為不起訴處分確
      定。本次其因施用毒品為警查獲後，復經本院於九十二年十一月十七日以九十
      二年毒聲字第三五七二號裁定觀察勒戒後，認有繼續施用之傾向，繼而以九十
      二年毒聲字第三八四三號裁定送強制戒治，九十三年一月九日因毒品危害防制
      條例修正而獲釋等各情，有卷存臺灣桃園地方法院檢察署九十二年毒偵字第三
      八五號不起訴處分書、該署刑案資料查註紀錄表、臺灣高等法院被告全國前案
      紀錄表、本院前述案號裁定書、刑案人犯在監在所最新資料報告表、臺灣桃園
      看守所附設勒戒所有無繼續施用毒品傾向證明書各一份可證，本件被告前因施
      用毒品經觀察、勒戒執行完畢釋放後，五年內再為本件犯行，且此次經觀察勒
      戒後認有繼續施用毒品傾向之事實，堪認無疑。
（四）綜合以上說明，本件證據明確，已可認定被告有事實欄所載之犯行。
二、論罪科刑之依據
（一）毒品危害防制條例全文三十六條業於被告行為後修正，且於九十三年一月九日
      施行，修正後該條例第二十三條第二項規定：觀察、勒戒執行完畢釋放後，五
      年內再犯第十條之罪者，檢察官應依法追訴。執之與修正前同條例第二十條第
      二項、第三項前段規定：經觀察勒戒後，無繼續施用毒品傾向者，應由檢察官
      為不起訴之處分；依前項規定為不起訴處分後，五年內再犯第十條之罪，經觀
      察、勒戒後，認有繼續施用毒品之傾向或三犯以上者，不適用前項之規定。即
      意指應依法訴追之旨相較，就本件被告之前揭情形而言，不論依修正前、後之
      規定，均合於應對之起訴之程序要件，自無有利、不利之別。再者，有關施用
      第一級毒品、第二級毒品之罰則，其法定刑度於修正前、後並未更動，亦無有
      利、不利之別，是以依修正後該條例第三十五條第一項第三款之規定，自應依
      修正後之規定處斷，首應敘明。
（二）被告甲○○所為，犯修正後毒品危害防制條例第十條第一項、第二項之施用第
      一級毒品、第二級毒品罪，至其持有第一級毒品海洛因及第二級毒品安非他命
      之低度行為，均應為施用之高度行為吸收，不另論罪。其先後多次施用第一級
      、第二級毒品犯行間，時間緊接，方式相同，觸犯構成要件相同之罪名，顯係
      基於概括犯意反覆為之，為連續犯，應以一罪論，並依法加重其刑。公訴意旨
      雖未論及被告於九十二年六月底至八月間施用海洛因及安非他命之行為，然該
      部分既與起訴且經本院論罪之事實有連續犯之裁判上一罪關係，為起訴效力所
      及，本院應併予審酌。又被告以燃吸摻有海洛因及安非他命之同支香煙，及摻
      水以針筒注射等方式，同時施用該二種毒品，屬一行為觸犯數罪名，應依想像
      競合犯之規定，從一重以施用第一級毒品罪處斷。公訴意旨雖認被告所犯施用
      第一級毒品與施用第二級毒品二行為之犯意各別，罪名有異，應分論並罰；然
      被告同時施用第一級毒品海洛因及第二級毒品安非他命之行為，雖施用之客體
      有數種，但客觀上僅有一施用行為，法律上無從割裂予以評價，應屬想像競合
      犯，公訴意旨此部份之認定應屬誤會。
（三）本院審酌被告施用第一級、第二級毒品，對個人身心戕害甚鉅，且前已因施用
      毒品案件，觀察勒戒後經檢察官為不起訴處分，竟再犯本件施用毒品犯行，顯
      未因前受之處遇而決心改過，本應從重量刑，但念其犯後態度良好，坦承犯行
      ，且所犯屬自戕行為等一切情狀，量處如主文所示之刑。扣案白色粉末一小包
      為第一級毒品海洛因及第二級毒品安非他命之混合粉末，應依修正後毒品危害
      防制條例第十八條第一項前段規定，諭知沒收銷燬之。另扣案之安非他命吸食
      器一組、削尖吸管一支尚無證據可證屬被告所有，且非違禁物，依法自不得諭
      知沒收，附此說明。
三、本件被告所犯為死刑、無期徒刑、最輕本刑三年以上有期徒刑以外之罪，亦非高
    等法院管轄第一審之案件，其於本院行準備程序時並就被訴事實為有罪之陳述，
    經聽取檢察官及被告之意見後，依刑事訴訟法第二百七十三條之一第一項之規定
    ，由本院合議庭裁定本件改依簡式審判程序，並由受命法官獨任進行審理，末此
    敘明。
四、適用之法條：刑事訴訟法第二百七十三條之一第一項、第二百九十九條第一項前
    段，修正後毒品危害防制條例第三十五條第一項第三款、第十條第一項、第二項
    、第十八條第一項前段，刑法第十一條前段、第五十六條、第五十五條，判決如
    主文。
本案經檢察官崔秉君到庭執行職務
中     華     民     國    九十三    年      六      月      十六      日
                          臺灣桃園地方法院刑事第十一庭
                              法  官  邱蓮華
右正本證明與原本無異。
如不服本判決，應於判決送達後十日內向本院提出上訴狀( 應附繕本 )。
                              書記官  何慧娟
中    華      民      國    九十三    年     六      月     二十四     日
附錄論罪科刑法條
毒品危害防制條例第十條第一項
施用第一級毒品者，處六月以上五年以下有期徒刑。
毒品危害防制條例第十條第二項
施用第二級毒品者，處三年以下有期徒刑。
